【裁判字號】    98,交聲,172
【裁判日期】    980206
【裁判案由】    違反道路交通管理處罰條例聲明異議
【裁判全文】
臺灣臺北地方法院交通事件裁定         98年度交聲字第172號
原處分機關  交通部公路總局臺北區監理所板橋監理站
受處分人    乙○○
上列受處分人因違反道路交通管理處罰條例案件，對於交通部公
路總局臺北區監理所板橋監理站97年12月5日所為之處分（原處
分：板監裁字第裁41-AR0000000號），聲明異議，本院裁定如下
：
    主  文
異議駁回。
    理  由
一、異議意旨略以：異議人即受處分人乙○○於民國97年10月11
    日19時09分許，將其所有SG2-330號輕型機車停置於臺北市
    ○○路11巷7號門口，經警以伊在顯有妨礙他人通行處所停
    車為由逕行拍照舉發。惟伊當時所停放之地點為臺北市○○
    路11巷7號柱子旁，明顯不是出入門口處，並無妨礙任何人
    通行，員警舉發違規事由有誤，自有不服。爰提起本件異議
    ，請求撤銷原處分云云。
二、按汽車駕駛人停車時，在顯有妨礙其他人、車通行處所停車
    者，處新臺幣6百元以上1千2百元以下罰鍰，道路交通管理
    處罰條例第56條第1項第5款定有明文。
三、經查：本件異議人即受處分人於97年10月11日19時09分許，
    將其所有SG2-330號輕型機車停置於臺北市○○路11巷7號門
    口，經警以其係在顯有妨礙他人通行處所停車為由逕行拍照
    舉發後，異議人未依限到案，原處分機關乃以異議人違反道
    路交通管理處罰條例第56條第1項第5款裁處罰鍰新臺幣（下
    同）600元，有臺北市政府警察局北市警交大字第AR0000000
    號舉發違反道路交通管理事件通知單、交通部公路總局臺北
    區監理所板橋監理站97年12月5日板監裁字第裁41-AR000000
    0號違反道路交通管理事件裁決書等在卷可稽。異議人雖執
    上開情詞，辯稱員警舉發之情與事實不符，伊是停置於臺北
    市○○路11巷7號柱子旁，明顯不是出入門口處，並無妨礙
    任何人通行云云。惟經本院傳訊製單舉發之員警甲○○到庭
    證稱：「（舉發經過？）本案是有人檢舉，我才到場的，該
    處是封閉性的騎樓地，寬度大約壹個機車的長度，太原路11
    巷七號住戶門口有一排機車，這停了整排機車造成該戶的出
    入不便，所以我是對整排機車開單，但是只有本件有異議。
    」、「（現場有無拍照？）有，（經檢視）就是本院卷第24
    頁的兩張照片，她是紅色這一台。」等語（見本院98年2月4
    日訊問筆錄），並有臺北市政府警察局大同分局97年11月21
    日北市警同分交字第09734358300號函（見本院卷第17頁）
    及臺北市政府警察局大同分局98年1月14日北市警同分交字
    第09830030300號函所檢送之違規採證照片2張在卷可佐（見
    本院卷第20頁、24頁）。可知，本件乃舉發員警甲○○因他
    人檢舉始到場而親見異議人將其機車停置在他人住處門前，
    其本於親自見聞異議人違規事實之確信，逕行拍照舉發，當
    無違誤之處。異議人雖亦承稱其機車當時停放處所確實卷附
    第24頁之證人甲○○所拍攝照片所示，惟又猶辯稱伊係停在
    柱子旁不是大門口，且該大樓住處係從旁邊出入，伊沒擋到
    人進出云云；然依卷附上開照片所示，異議人確係停放在臺
    北市○○路11巷7號住戶大門之鐵門前，顯係他人進出之處
    ，異議人空言辯稱未妨礙他人云云，顯不足採。且再參酌證
    人甲○○所證：「（是不是異議人所說，這邊住戶的人是從
    旁邊出入？）不是，這一戶大樓三樓有壹個重症老人，常常
    會有救護車來，機車停這樣會影響救護車的出入，異議人就
    是停在騎樓上，有影響這一戶大樓家的進出。」等語，益證
    異議人如此停放機車於他人住處門前，確有影響該住處人車
    之進出，其徒憑片面空言，否認上揭違規事實，本院自難採
    信。從而，原處分機關據此認為異議人有將機車停置在顯有
    妨礙他人通行處所違規事實，依首開法條規定，並審酌異議
    人違規情節，裁處罰鍰600元，核無違誤，量罰亦甚妥適，
    應予維持，本件異議為無理由，應予駁回。
三、據上論斷，應依道路交通案件處理辦法第18條裁定如主文。
中    華    民    國    98    年    2    月    6    日
                              交通法庭法  官  孫惠琳
以上正本證明與原本無異
如不服本裁定應於送達後5日內向本院提出抗告狀
                                書記官  郭錦賢
中    華    民    國    98    年    2    月    6    日


司法院資訊處製作；財團法人民間司法改革基金會備份。
